臺灣嘉義地方法院刑事判決　　　　　　　 96年度訴字第659號
公　訴　人　臺灣嘉義地方法院檢察署檢察官
被　　　告　丙○○
　　　　　　　　　　　巷3弄2.
指定辯護人　張麗雪律師
上列被告因竊盜案件，經檢察官提起公訴（九十六年度偵字第四
七二六、四九九九號），因被告於本院準備程序中就被訴事實為
有罪之陳述，經本院合議庭當庭裁定由受命法官獨任以簡式審判
程序審理判決如下：
    主  文
丙○○犯如附表編號一至編號八所示之罪，各處如附表編號一至
編號八之刑，附表編號一至編號六之罪，均減刑，詳如附表編號
一至編號六所示之刑。附表編號一至編號六與不能減刑之編號七
及編號八，應執行有期徒刑貳年陸月。扣案之手電筒壹支沒收。
    事實及理由
一、本案犯罪事實(一)至(七)均引用檢察官起訴書（如附件）之記載
    ，其餘補充或更正如下：
  (一)犯罪事實欄關於丙○○之前案紀錄補充「丙○○因竊盜罪，
    經臺灣雲林地方法院於民國九十年十月十二日以九十年度易
    字第六七一號判處有期徒刑一年二月，刑之執行前強制工作
    三年，上訴後，經臺灣高等法院臺南分院以九十年度上易字
    第一八六二號駁回上訴確定，並於九十五年七月六日縮刑期
    滿，執行完畢」。
  (二)犯罪事實(八)部分，檢察官已於九十六年九月六日本院審理時
    變更起訴法條為刑法第三百二十一條第一項第一、三款，故
    犯罪事實(八)更正為「丙○○於九十六年六月八日晚上八時許
    ，侵入嘉義市○區○○里○○○街四十號，持所有之手電筒
    、望遠鏡各一支及自嘉義市○區○○里○○○街三六號所拾
    取，客觀上足供凶器使用之鐵撬一支，竊取乙○○所有之金
    牌二面及金雞一隻得手」。
  (三)犯罪事實欄關於自首部分另補充「丙○○對於犯罪事實(一)至
    (七)部分於有偵查犯罪之機關尚未發覺前，向嘉義市警察局第
      一分局偵查隊偵查員甲○○及丁○○自首，主動告知犯行
      ，並接受裁判」。
二、本案證據欄除引用檢察官起訴書所載外，並補充如下：
  (一)證人乙○○、甲○○、丁○○於本院審理時之證詞及被告丙
    ○○於本院審理時之自白。
  (二)搜索同意書及搜索扣押筆錄各一份。
三、本案被告乙○○所犯均係死刑、無期徒刑、最輕本刑為三年
    以上有期徒刑以外之罪，亦非屬高等法院管轄之第一審案件
    ，其於準備程序程序進行中就被訴事實為有罪之陳述，經法
    官告知簡式審判程序之旨，並聽取公訴人及被告之意見後，
    由合議庭裁定進行簡式審判程序，故不受同法第一百五十九
    條第一項、第一百六十一條之二、第一百六十一條之三、第
    一百六十三條之一及第一百六十四條至第一百七十條所規定
    證據能力認定及調查方式之限制。
四、被告於起訴書附表編號一至六所載時、地，竊取被害人之財
    物，所為均係犯刑法第三百二十一條第一項第一款之夜間侵
    入住宅竊盜罪；被告於起訴書附表編號七所載時、地，竊取
    被害人之財物，所為係犯刑法第三百二十條第一項之竊盜罪
    ；被告於起訴書附表編號八所載時、地，竊取被害人財物，
    所為係犯刑法第三百二十一條第一項第一、三款之攜帶兇器
    夜間侵入住宅竊盜罪。被告所犯上開各罪間，犯意各別，行
    為互殊，應予分論併罰。查被告曾因竊盜罪，經臺灣雲林地
    方法院於九十年十月十二日以九十年度易字第六七一號判處
    有期徒刑一年二月，刑之執行前強制工作三年，上訴後，經
    臺灣高等法院臺南分院以九十年度上易字第一八六二號駁回
    上訴確定，並於九十五年七月六日縮刑期滿，執行完畢，有
    臺灣高等法院被告前案紀錄表在卷可稽，其受徒刑之執行完
    畢，五年以內故意再犯本件有期徒刑以上之罪，為累犯，應
    依刑法第四十七條第一項之規定加重其刑。被告就犯罪事實
    (一)至(七)部分，係在前述犯行尚未被有偵查犯罪職務之機關或
    公務員發覺前，即主動向警自首坦承犯行並進而接受裁判，
    業經認定如前所述，是其所為符合自首要件，爰就犯罪事實
    (一)至(七)部分，均依刑法第六十二條前段規定予以減輕其刑，
    且依法先加後減。爰審酌被告係高中肄業之智識程度，前有
    竊盜前案紀錄之素行，正值壯年，肢體健全，不思勞動獲取
    報酬，犯罪後尚知坦承犯行，惟未賠償被害人等一切情狀，
    分別量處如主文所示之刑，並定其應執行之刑，以資懲儆。
    公訴意旨另以被告履犯竊盜罪，顯無悔意，除從重量刑外，
    併請依竊盜犯贓物犯保安處分條例宣告強制工作等語。惟按
    有犯罪之習慣或因遊蕩或懶惰成習而犯罪，或十八歲以上之
    竊盜犯，有犯罪之習慣者，得於刑之執行前，令入勞動場所
    強制工作，固為刑法第九十條第一項及竊盜犯贓物犯保安處
    分條例第三條第一項所明定，惟保安處分係對受處分人將來
    之危險性所為之處置，以達教化與治療之目的，為刑罰之補
    充制度，保安處分之措施，應受比例原則之規範，使保安處
    分之宣告，與行為人所為行為之嚴重性、行為人所表現之危
    險性，以及對於行為人未來行為之期待性相當；保安處分中
    之強制工作，旨在對嚴重職業性犯罪及欠缺正確工作觀念或
    無正常工作因而犯罪者，強制其從事勞動，學習一技之長與
    正確之謀生觀念，使其日後重返社會，能適應社會生活；前
    揭刑法及竊盜犯贓物犯保安處分條例之規定均係本此意旨而
    設，由法院視行為人之危險性格，決定應否交付強制工作，
    以達特別預防之目的（司法院大法官釋字第四七一號解釋暨
    理由書參照）。查被告雖有多次竊盜前科，然審酌被告前為
    保全人員及廚師，有固定職業及專長，且本案原僅查獲被告
    有犯罪事實(八)之犯行，其餘犯行均係被告自首並認罪，足見
    被告並非毫無悔改之心，又本院認為被告曾於前案經強制工
    作後，仍無法達到應有之效果，而再犯本件，故強制工作之
    處分，對於被告並非必要，再依被告所竊財物價值及次數，
    認量處如主文所示之刑，應足資懲儆，尚無宣告強制工作之
    必要，併此敘明。
五、中華民國九十六年罪犯減刑條例業於九十六年七月四日制定
    公布，並於九十六年七月十六日施行，查被告犯罪事實(一)至
    (六)部分之犯罪時間均在九十六年四月二十四日以前，所犯六
    罪均與中華民國九十六年罪犯減刑條例第二條第一項第三款
    規定相符，是均應依同條例第七條第一項規定予以減刑，並
    就減刑後之刑期與犯罪事實(七)、(八)定其應執行之刑。又被告
    所犯上揭三罪經定執行刑後已逾有期徒刑六月，依刑法第四
    十一條第二項規定反面解釋，已不得易科罰金，自毋庸諭知
    易科罰金之折算標準，附此敘明。
六、扣案之手電筒一支，係被告所有且供犯罪事實(八)犯行所用之
    物，業據被告供明在卷，爰依刑法第三十八條第一項第二款
    規定宣告沒收，至於望遠鏡一支雖為被告所有，然並非供犯
    罪所用或犯罪預備之物，亦非因犯罪所生或所得之物；至於
    鐵撬一支雖係被告犯罪所用之物，然非被告所有，故均不另
    為沒收之諭知。
據上論斷，應依刑事訴訟法第二百七十三條之一第一項、第二百
九十九條第一項前段、第三百十條之二、第四百五十四條第二項
，刑法第三百二十條第一項、第三百二十一條第一項第一款、第
三款、第四十七條第一項、第六十二條前段、第五十一條第五款
、第三十八條第一項第二款，中華民國九十六年罪犯減刑條例第
二條第一項第三款、第七條、第十一條，判決如主文。
本案經檢察官陳志川到庭執行職務。
中　　華　　民　　國　　96　　年　　10　　月　　3 　　日
　　　　　　　　　刑事第三庭  法　官　 陳仁智
以上正本證明與原本無異。
如不服本判決應於收受本判決後10日內向本院提出上訴書狀，並
應敘述具體理由。如未敘述上訴理由者，應於上訴期間屆滿後20
日內向本院補提理由書狀（均須按他造當事人之人數附繕本）「
切勿逕送上級法院」。
中　　華　　民　　國　　96　　年　　10　　月　　3 　　日
　　　　　　　　　　　　　　　書記官   李珈慧
附錄本案論罪科刑法條
中華民國刑法第320條
意圖為自己或第三人不法之所有，而竊取他人之動產者，為竊盜
罪，處五年以下有期徒刑、拘役或五百元以下罰金。
意圖為自己或第三人不法之利益，而竊佔他人之不動產者，依前
項之規定處斷。
前二項之未遂犯罰之。
中華民國刑法第321條
犯竊盜罪而有左列情形之一者，處六月以上、五年以下有期徒刑
：
  一　於夜間侵入住宅或有人居住之建築物、船艦或隱匿其內而
      犯之者。
  二　毀越門扇、牆垣或其他安全設備而犯之者。
  三　攜帶兇器而犯之者。
  四　結夥三人以上而犯之者。
  五　乘火災、水災或其他災害之際而犯之者。
  六　在車站或埠頭而犯之者。
前項之未遂犯罰之。
附表：
┌──┬────────────┬──────┬──────┐
│編號│所犯罪名及累犯          │所處徒刑    │減刑        │
│    │                        │            │            │
├──┼────────────┼──────┼──────┤
│一  │夜間侵入住宅竊盜罪，累犯│有期徒刑拾月│有期徒刑伍月│
├──┼────────────┼──────┼──────┤
│二  │夜間侵入住宅竊盜罪，累犯│有期徒刑拾月│有期徒刑伍月│
├──┼────────────┼──────┼──────┤
│三  │夜間侵入住宅竊盜罪，累犯│有期徒刑拾月│有期徒刑伍月│
├──┼────────────┼──────┼──────┤
│四  │夜間侵入住宅竊盜罪，累犯│有期徒刑拾月│有期徒刑伍月│
├──┼────────────┼──────┼──────┤
│五  │夜間侵入住宅竊盜罪，累犯│有期徒刑拾月│有期徒刑伍月│
├──┼────────────┼──────┼──────┤
│六  │夜間侵入住宅竊盜罪，累犯│有期徒刑拾月│有期徒刑伍月│
├──┼────────────┼──────┼──────┤
│七  │竊盜罪，累犯            │有期徒刑陸月│依法不得減刑│
├──┼────────────┼──────┼──────┤
│八  │攜帶兇器夜間侵入住宅竊盜│有期徒刑壹年│依法不得減刑│
│    │罪，累犯                │            │            │
└──┴────────────┴──────┴──────┘
